# 租赁

提问人：zhs7403 时间：2022-01-04 21:24:19
受托经营资产(例如车位等资产）和租赁有什么不同？是否还是按照以下 3 点判断根据新租赁准则对照判断
（ 1 ）存在一定期间，该协议满足（合同存在委托经营期限）
（ 2 ）存在已识别资产，该协议满足（车位及配套设施）
（ 3 ）客户控制已识别资产使用权：
①考虑客户是否有权获得因使用资产所产生的几乎全部经济利益：
②客户是否有权主导资产的使用。同时，指南明确提及第（ 3 ）的①②为并列必须条件
即，满足的情况，及时合同叫受托经营资产但仍属于租赁？

回答人：chenyiwei
理论上可以这样理解。判断是否构成租赁或者包含租赁，需遵循实质重于形式原则。

提问人：zhs7403 时间：2022-04-02 17:22:01
出租人计算租赁内含利率，为什么仅将未担保余值纳入租赁投资净额，是否因为已担保余值已经纳入了应收融资租赁款？

回答人：chenyiwei
是这样理解。

提问人：zhs7403 时间：2022-07-09 17:03:19
A公司租赁仓库，租赁期限为 6 年，每平米租金 10 元/日。合同约定租赁期前 6 个月，A公司应当按照实际使用的仓库面积；后 5 年应当按照 5000 平米的满租面积于每年年底支付租赁款。请问何时确认使用权资产和租赁负债？何时摊销使用权资产？租赁负债？

回答人：chenyiwei
虽然合同约定“租赁期前 6 个月，A公司应当按照实际使用的仓库面积”，但要结合实际情况考虑：A是否有一个相对稳定的最低租赁面积，或者事实上全部使用该 5000 平米租赁面积？即头 6 个月的租金是否为实质固定付款额，或者存在一个相对固定的最低付款额？如果是，则需将该实质固定付款额或者最低付款额纳入租赁期开始日对租赁负债和使用权资产的初始计量中，并自租赁期开始日对使用权资产计提折旧。

提问人：wangxuejiayou 时间：2022-08-04 15:28:46
央企租入办公大楼租金124.19㎡,2元/平/天，805.02㎡,1.68元/平/天，年租金合计 584297 元。约定期满，重新签订合同，租金另议。然后合同一年一签，无搬离打算，租赁期可以推断是持续租赁。他们账面是按照简易方式确认租赁费，未确认使用权资产。这个我认为既不是短期租赁也不是是低价值租赁。但我确实是有一点虚，请问大家这个是得确认使用权资产吧

回答人：chenyiwei
这类租赁不属于可以简化处理的短期租赁或者低价值资产租赁，所以是需要确认使用权资产和金融负债的。实务中可根据重要性原则考虑能否接受简化处理，即假设简化处理，则对财务报表整体的影响是否显著不重大。